臺灣高等法院臺中分院刑事判決
111年度金上訴字第312號

上  訴  人  臺灣臺中地方檢察署檢察官
上  訴  人  
即  被  告  魏君翰



選任辯護人  何國榮律師（法扶律師）
上列上訴人因被告加重詐欺等案件，不服臺灣臺中地方法院110
年度原金訴字第4號中華民國110年11月17日第一審判決（起訴案
號：臺灣臺中地方檢察署109年度偵字第25508號），提起上訴，
本院判決如下：
    主  文
上訴駁回。
    事  實
一、魏君翰知悉金融帳戶係個人財產交易進行之表徵，擅自提供
    他人使用，足以使實際使用者隱匿其真實身分與他人進行交
    易，從而逃避追查，對於他人藉以實施詐欺取財、一般洗錢
    等行為有所助益，竟基於縱使他人利用其帳戶實施詐欺取財
    、一般洗錢等犯行亦不違反其本意之幫助犯意，於民國108
    年12月2日14時30分許，在臺中市○○區○○路0段000號「玉山
    商業銀行北屯分行」前，將其所申辦之合作金庫商業銀行帳
    號0000000000000000號（下稱本案帳戶）之存摺、提款卡及
    密碼交予鄧良州（所涉詐欺取財犯行，業經檢察官為緩起訴
    處分確定)，而容任鄧良州或他人使用本案帳戶。嗣真實姓
    名、年籍均不詳之人輾轉取得本案帳戶後，即意圖為自己不
    法所有，基於詐欺取財及掩飾、隱匿詐欺犯罪所得去向、所
    在之犯意，於108年12月13日13時50分許前某時許，撥打電
    話向阮明珍佯稱要邀約投資房地產云云，致阮明珍陷於錯誤
    ，依該不詳之人指示，於如附表一「匯款時間」、「匯款地
    點」欄所示之時間、地點，匯款如附表一「匯款金額」欄所
    示之款項至本案帳戶內，其中如附表一編號1、2「匯款金額
    」欄所示之款項，旋即遭鄧良州分別於如附表二「提領時間
    」、「提領地點」欄所示之時間、地點，提領如「提領金額
    」欄所示之款項，以此輾轉利用本案帳戶提領詐得款項後再
    交予不詳之人予以隱匿之方式，製造金流斷點，從而掩飾、
    隱匿上開詐欺特定犯罪所得之去向、所在。
二、案經阮明珍訴由臺中市政府警察局霧峰分局報告臺灣臺中地
    方檢察署檢察官偵查起訴。　　
    理    由
壹、證據能力方面
一、被告以外之人於審判外之言詞或書面陳述，除法律有規定
    者外，不得作為證據，刑事訴訟法第159條第1項定有明文。
    本案共犯鄧良州於警詢時之陳述，係被告以外之人於審判外
    所為之言詞陳述，經核無同法第159條之2、第159條之3之情
    事，被告及其辯護人於本院準備程序時爭執上開陳述之證據
    能力，依刑事訴訟法第159條第1項之規定，應無證據能力。
二、被告以外之人於審判外之陳述，雖不符刑事訴訟法第159條
    之1至第159條之4之規定，而經當事人於審判程序同意作為
    證據，法院審酌該言詞陳述或書面陳述作成時之情況，認為
    適當者，亦得為證據；當事人、代理人或辯護人於法院調查
    證據時，知有同法第159條第1項不得為證據之情形，而未於
    言詞辯論終結前聲明異議者，視為有前項之同意，刑事訴訟
    法第159條之5定有明文。而該條規定之立法意旨，在於確認
    當事人對於傳聞證據有處分權，得放棄反對詰問權，同意或
    擬制同意傳聞證據可作為證據，屬於證據傳聞性之解除行為
    ，如法院認為適當，不論該傳聞證據是否具備刑事訴訟法第
    159條之1至第159條之4所定情形，均容許作為證據，不以未
    具備刑事訴訟法第159條之1至第159條之4所定情形為前提（
    最高法院104年度第3次刑事庭會議決議參照）。除前開證據
    能力之說明以外，本判決認定事實所引用之供述證據（含文
    書證據），檢察官、被告及辯護人於本院準備程序時，均不
    爭執其證據能力，亦未於言詞辯論終結前聲明異議，而本院
    審酌各該證據作成時之情況，並無違法不當或證明力明顯過
    低之瑕疵，認以之作為證據應屬適當，是依刑事訴訟法第15
    9條之5規定，均有證據能力。
貳、實體方面　　
一、訊據被告魏君翰固坦承有將其合作金庫銀行帳戶存摺、提款
    卡交給鄧良州等情，惟矢口否認有何犯行，辯稱：我並沒有
    要幫助鄧良州犯罪的意思，我一開始就有告訴他不能做違法
    的事情，他有答應我，我沒有幫助詐欺集團詐欺取財及洗錢
    之故意云云。然查：
　㈠上開犯罪事實，業據被告於原審審理時坦承不諱（見原審卷
    第145頁）。而告訴人阮明珍因遭詐騙而於附表一所示時間
    、地點匯款如附表一所示金額（合計40萬元）至被告魏君翰
    本案帳戶，嗣由共犯鄧良州於附表二所示時間、地點提領如
    附表二所示金額（超出13萬元部分非本案審理範圍）等情，
    業據證人即告訴人阮明珍於警詢、偵訊時證述（見偵卷第69
    至72頁、第224頁、第241頁）及證人即同案被告鄧良州於偵
    訊、原審審理時證述（見偵卷第240頁、原審卷第91至100頁
    ）屬實，並有告訴人阮明珍手機來電顯示截圖（見偵卷第87
    至88頁）、反詐騙諮詢專線紀錄表金融機構聯防機制通報單
    、警示簡便格式表（見偵卷第77至80頁）、告訴人阮明珍匯
    款申請單、存款憑條、交易明細、郵局存摺影本、外匯匯出
    匯款申請書影本（見偵卷第83至86頁、第89至91頁）、本案
    帳戶歷史交易明細（見偵卷第101頁）、本案帳戶取款憑條
    （見偵卷第105頁、第109頁）、監視器錄影翻拍畫面（見偵
    卷第113至119頁）、被告與同案被告鄧良州微信對話紀錄翻
    拍截圖（見偵卷第129至138頁）、網路銀行交易明細截圖（
    見偵卷第139頁）、被告與同案被告鄧良州對話錄音譯文（
    見偵卷第151至175頁）在卷可稽。
  ㈡辯護人固辯護稱：從案發後被告與鄧良州對話錄音譯文可知
    ，被告一直都在質問鄧良州說：「你一開始都說是正常的」
    ，代表一開始被告交付帳戶予鄧良州時，相信鄧良州不會將
    帳戶作為不法使用，被告主觀上應該沒有幫助詐欺取財的故
    意等語。但查，金融帳戶係以經核實之個人身分資訊為基礎
    ，且攸關個人之信用與權益，加以現今社會上置自身之金融
    帳戶不用，反刻意利用他人所提供者以供存提領與財產犯罪
    有關之款項，藉以逃避查緝等情形，亦經公眾媒體多所報導
    而廣為流傳，倘非本人或與本人具有相當信賴關係者，一般
    人實無任意將上開物品提供他人使用之理，此為一般人依通
    常社會生活認知所易於體察之常識，被告既已有相當年紀及
    社會經歷，當已具備上開常識，應知悉倘共犯鄧良州向其徵
    求金融帳戶之存摺、提款卡及密碼，可能係為收受、提領詐
    欺取財等特定犯罪所得使用，且將款項提領、轉出後會產生
    遮斷資金流動軌跡以逃避國家追訴、處罰之效果；參以被告
    於警詢時稱：我與鄧良州約定，我提供本案帳戶給他使用，
    他每個月會給我新臺幣（下同）1萬3000元左右等語（見偵
    卷第41頁），於偵訊時稱：鄧良州說他每使用本案帳戶領一
    次錢，會給我1、2000元，如果款項比較大筆，例如30萬元
    進來，我可以領2、3000元等語（見偵卷第227頁），依被告
    所述可知，被告僅單純提供本案帳戶之存摺、提款卡及密碼
    予鄧良州，無須付出任何勞力或心力，即可獲得上開報酬，
    顯然悖於常情，被告豈能未察覺有異？況上開被告與鄧良州
    之對話係於案發後刻意所為之對話錄音，則被告在對話中故
    意以有利於己之問題質問，應屬臨訟刻意所作有利之取證，
    尚難憑以作為有利於被告之證據。另被告於原審準備程序及
    本院審理時供稱：我有跟鄧良州說帳戶不能拿去做違法的事
    情等語（見原審卷第45頁、本院卷第95頁），可見被告因已
    懷疑鄧良州有可能會利用本案帳戶作為犯罪之工具，才會特
    別提醒其不可做違法的事情，堪認被告已預見鄧良州收取帳
    戶可能係供詐欺、洗錢使用，故被告逕將本案帳戶之存摺、
    提款卡及密碼提供同案被告鄧良州使用，以致自己無法完全
    了解、控管本案帳戶之使用方法及流向，其顯然具有幫助上
    開詐欺取財及一般洗錢犯行之不確定故意，甚為明確。
  ㈢按刑法上之幫助犯，係指以幫助之意思，對於正犯資以助力
    ，而未參與實施犯罪之行為者而言（最高法院49年台上字第
    77號判例要旨參照）。又按刑法上所謂幫助他人犯罪，係指
    對他人決意實行之犯罪有認識，而基於幫助之意思，於他人
    犯罪實行之前或進行中施以助力，給予實行上之便利，使犯
    罪易於實行，而助成其結果發生者。是行為人對其幫助之行
    為與被幫助犯罪侵害法益之結果間有因果關係之認知，仍屬
    意為之，即得認有幫助犯罪之故意。從而，雖然被告確有從
    事構成犯罪要件以外之作為，而使犯罪順利完成，但如果控
    方無法舉出確實證據以證明其有和正犯之間，具有共同犯罪
    之意思聯絡者，仍祇能依罪疑唯輕原則，認屬幫助犯，而不
    能逕行課以共同正犯責任（最高法院102年度台上字第1920
    號判決意旨參照）。查被告魏君翰固有將本案帳戶之存摺、
    提款卡及密碼交予共犯鄧良州，而容任他人使用本案帳戶，
    且由不詳之人持以作為詐欺取財告訴人之用等情，業如前述
    ，可見被告上開行為，確實對於本案實施詐欺取財、洗錢犯
    罪之正犯行為給予助力，但尚難認被告提供本案帳戶係從事
    犯罪構成要件之行為。公訴意旨雖以共犯鄧良州之供述、被
    告與共犯鄧良州微信對話紀錄翻拍截圖等內容，認被告係本
    案詐欺集團之車手頭，並指示鄧良州持本案帳戶存摺臨櫃提
    領詐欺款項，而應論以刑法第339條之4第1項第2款之加重詐
    欺取財罪及洗錢防制法第14條第1項之一般洗錢罪之正犯云
    云，惟查：
  ⒈觀諸如附件所示被告與共犯鄧良州微信對話紀錄（見偵卷第1
    29至138頁），自108年12月13日至同年月23日止，被告與鄧
    良州共有透過微信通話22次，其中高達18通均是由鄧良州主
    動撥打予被告，甚至在被告未及時接聽時，鄧良州還會以連
    續撥打或傳送「快」、「欸」等語來催促被告趕緊接聽電話
    （如附件編號5、13），且鄧良州於如附表二編號1所示之10
    8年12月13日15時37分許提領完詐欺款項後，僅相隔約1分鐘
    之時間，即於同日15時38分許撥打微信予被告（如附件編號
    10），足證被告將本案帳戶交予鄧良州使用之過程中，大多
    都是由鄧良州密切且積極地聯繫被告。再者，若依公訴意旨
    所指，鄧良州僅係單純之車手，其所負擔之工作只是依照車
    手頭即被告之指令提領詐欺款項，則帳戶內之餘額對鄧良州
    而言，顯然不具任何意義，但鄧良州卻曾向被告表示：「幫
    我用網銀看一下餘額」（如附件編號22），實與詐欺集團常
    見車手與車手頭之分工方式相悖，則被告是否確為鄧良州之
    車手頭而指示其提領詐欺款項，實非無疑。
  ⒉再者，被告於案發後因本案帳戶遭警示，與鄧良州碰面商討
    該如何處理，經鄧良州向被告表示：「你就說你也是被騙」
    、「我現在教你的說，說之後就沒有事情了嘛」、「我現在
    就是在教你，你也是受害者，你說你是要辦貸款的」、「你
    的帳戶被騙走被別人使用」、「你只要一直強調你是受害者
    」、「警察要查，也查不到什麼啦」、「你就說你是貸款被
    人家騙的嘛」、「你先配合我們這樣說」、「我們現在教你
    讓你說到沒事情嘛」、「用不掉就看公司怎麼賠你嘛」、「
    你就照公司教的」、「我們也被大陸那邊搞丟了」、「如果
    後面還會有事情，你看法院判多少錢嘛，公司可以抓數目賠
    你」、「你出事情公司會幫你處理嘛」、「法院判下來也不
    是寫你詐欺啦，一定是說你也是被騙」、「我現在說一句實
    話，大家沒有輸贏的，你要咬你咬啊，你拿不到半毛錢，如
    果要關那是你的事情，公司會保我，因為是你不要跟我配合
    的」、「現在是教你，要教你看能不講到你沒事情，沒有罪
    」、「測試就是大陸那邊要跑10幾萬啦」、「臨時打給你，
    就是接到通知，大陸那邊突然匯測試的錢」、「大陸那邊突
    然要匯錢進來，我怎麼知道會匯錢進來」、「你看大陸那邊
    在變，我們也是要等大陸那邊的消息嘛」、「那是大陸那邊
    匯一條到你的帳戶，是他們洗的錢進來」、「臺灣公司就跟
    你說了，他們要替你處理，你就是配合就好」、「反正現在
    就已經教你了，你就是照這樣說，臺灣公司已經有承諾了，
    他會替你處理」等語，有被告與鄧良州之對話錄音譯文（見
    偵卷第151至175頁）在卷可參，由上開對話內容可知，鄧良
    州不斷唆使被告向檢警謊稱是要辦理貸款而將本案帳戶交出
    ，就可以騙過法院免去詐欺之刑責，甚至還提到「公司」、
    「大陸」、「臺灣公司」等依照經驗法則就是在指詐欺集團
    之用語，另外提到如果被告不與其配合，公司會保鄧良州，
    而被告則需獨自面對刑事訴追各節，俱見鄧良州才是實際上
    與詐欺集團核心成員聯繫、接洽之人，涉案程度較被告為深
    ，顯非只是單純聽命被告提領詐欺贓款而已，是鄧良州於偵
    訊及原審審理時一再證稱是依照被告指示提款云云，並非實
    情，難認可採。
  ⒊此外，依現存證據亦無法證明被告有與正犯之間，具有共同
    犯罪之意思聯絡者，揆諸前揭說明，應論以幫助犯。　　
  ㈣綜上所述，被告確有前揭幫助詐欺取財、幫助一般洗錢等犯
    行，其所辯無非事後卸責詞，不足採信，事證明確，其犯行
    堪以認定。
二、論罪科刑
  ㈠被告於原審審理時自承其係將本案帳戶之存摺、提款卡及密
    碼交由鄧良州使用，且無法確保鄧良州會合法使用本案帳戶
    ，顯見被告主觀上認識鄧良州或其轉交該存摺、提款卡及密
    碼之不詳他人可能將本案帳戶作為收受詐欺取財等特定犯罪
    所得使用，其等再行提領所詐得款項後會產生遮斷資金流動
    軌跡以逃避國家追訴、處罰之效果，被告仍基於幫助之犯意
    而提供帳戶，其所為自成立一般洗錢罪之幫助犯（最高法院
    108年度台上大字第3101號裁定意旨參照）。是核被告所為
    ，係犯刑法第30條第1項前段、洗錢防制法第14條第1項之幫
    助一般洗錢罪及刑法第30條第1項前段、第339條第1項之幫
    助詐欺取財罪。公訴意旨認被告本案所為應以正犯論處，容
    有未洽，惟因幫助犯與共同正犯僅行為態樣有別，尚無變更
    起訴法條之必要（最高法院99年度台上字第5741號判決意旨
    參照）。又依本案告訴人遭詐騙之被害情形，或可認為本案
    詐欺集團應有三人以上之共同正犯參與詐欺取財犯行，然依
    卷內事證，並無積極證據足資證明被告對於詐欺成員究竟由
    幾人組成有所預見，依罪證有疑利歸被告之原則，應尚無從
    遽認被告提供本案帳戶之行為，其主觀上係基於幫助三人以
    上共同加重詐欺取財之犯意，而為幫助加重詐欺取財犯行，
    是公訴意旨認被告應以刑法第339條之4第1項第2款之三人以
    上共同犯詐欺取財罪論處，亦有未洽，然因起訴之基本社會
    事實同一，爰依法變更起訴法條。
  ㈡被告以一提供帳戶行為同時觸犯上開各罪，為想像競合犯，
    應依刑法第55條前段規定，從一重之幫助一般洗錢罪處斷。
  ㈢被告為幫助犯，應依刑法第30條第2項規定，按正犯之刑減輕
    之。又被告於原審審理時自白幫助洗錢犯行（見原審卷第第
    145頁），應依洗錢防制法第16條第2項規定減輕其刑；並依
    法遞減輕之。
三、原審認被告罪證明確，適用洗錢防制法第14條第1項、第16
    條第2項、刑法第11條、第30條1項、第2項、第339條第1 項
    、第55條、第42條第3項等規定，審酌被告提供本案帳戶供
    不詳他人使用，造成告訴人受騙而損失上開財物，被告之幫
    助行為助長社會詐欺取財及洗錢風氣，使國家對於詐欺犯罪
    行為人追訴與處罰困難，應予非難，另斟酌被告犯後終能於
    原審坦承犯行，然尚未與告訴人達成調解並予以賠償，參以
    被告之素行，其於原審準備程序時自述所受教育反映之智識
    程度、就業情形、家庭經濟及生活狀況等一切情狀（見原審
    卷第145頁），量處有期徒刑4月，併科罰金新臺幣3萬元，
    並諭知罰金如易服勞役以新臺幣1千元折算1日之標準。
　　復說明：被告固將本案帳戶之存摺、提款卡交付鄧良州供犯
    罪所用，惟審酌上開物品並未扣案，且屬得申請補發之物，
    倘予沒收或追徵，對沒收制度欲達成或附隨之社會防衛並無
    何助益，欠缺刑法上重要性，爰依刑法第38條之2第2項規定
    ，不予宣告沒收或追徵。又依卷存事證，尚不足證明被告有
    何收取本案犯行對價而有犯罪所得之情形，爰不另宣告沒收
    。《以下為本院補充說明：按洗錢防制法第18條第1項前段規
    定，犯第14條之罪，其所移轉、變更、掩飾、隱匿、收受、
    取得、持有、使用之財物或財產上利益，沒收之。前揭洗錢
    防制法關聯客體之沒收，核其性質應屬刑法犯罪工具沒收之
    特別規定，惟上開條文雖採義務沒收主義，卻未特別規定「
    不問屬於犯罪行為人與否，沒收之」，此部分條文之解釋自
    應回歸適用原則性之規範，即參諸刑法第38條第2項前段，
    以屬於犯人行為人所有者為限，始應予沒收。準此以言，被
    告已將贓款轉交上游集團成員，該等款項非屬其所有或取得
    事實上之處分權，揆諸前揭說明，自無從適用上開洗錢防制
    法之特別沒收規定。退步而言，縱認洗錢防制法第18條第1
    項之規定尚不限於犯罪行為人所有始得沒收，然刑法、刑法
    施行法相關沒收條文，將沒收訂為「刑罰」、「保安處分」
    以外之法律效果，而實際上，沒收仍有懲罰之效果，屬於干
    預財產權之處分，應遵守比例原則及過渡禁止原則，是於刑
    法第38條之2第2項規定沒收有過苛之虞、欠缺刑法上之重要
    性、犯罪所得價值低微，或為維持受宣告人生活條件之必要
    者，得不宣告或酌減之，賦予法官在個案情節上，審酌宣告
    沒收將過於嚴苛而有不合理之情形，得不予宣告沒收，以資
    衡平，是本院認上開洗錢防制法第18條第1項之沒收規定，
    亦應有刑法第38條之2第2項規定之適用。查本案並無證據證
    明被告有取得犯罪所得，若對其沒收車手全部提領之金額，
    顯有過苛之虞，揆之前開說明，本院認被告關於犯幫助洗錢
    罪所取得之金額，不予以宣告沒收、追徵。》
    經核原判決認事用法並無違誤，量刑亦屬妥適，應予維持，
    被告上訴意旨猶執前詞否認犯罪，其上訴為無理由，應予駁
    回。另告訴人所受本金40萬元之損害，係由共犯鄧良州賠償
    完畢，被告並未實際賠償告訴人，其對於告訴人所受損害之
    填補未有絲毫努力與貢獻，難認其有彌補過錯之良好犯罪後
    態度，故原審於量刑審酌時認被告「尚未與告訴人達成調解
    並予以賠償」等語，未充分表達告訴人所受損害雖由鄧良州
    賠償完畢，然被告未能彌過補錯之犯罪後態度，其意雖有不
    足，但不構成應予撤銷而予以被告減輕其刑之理由，爰予以
    補充說明。另檢察官上訴意旨指摘被告所為應論以加重詐欺
    取財罪及洗錢罪之共同正犯等語，惟依前述說明，被告應僅
    係幫助犯詐欺取財罪及一般洗錢罪，為幫助犯，是檢察官此
    部分之上訴為無理由，應予駁回。
四、不另為無罪諭知部分
　㈠公訴意旨另以：被告魏君翰於108年不詳時間，基於參與犯罪
    組織之犯意，加入包含綽號「小天」等人所組織之三人以上
    ，以實施詐術為手段，具有持續性或牟利性之有結構性組織
    ，擔任集團內負責提領贓款之車手頭，指揮提款車手前往不
    特定地點領取贓款，因認被告魏君翰涉犯組織犯罪防制條例
    第3條第1項後段之參與犯罪組織罪嫌云云。
  ㈡按犯罪事實應依證據認定之，無證據不得認定犯罪事實，又
    不能證明被告犯罪者，應諭知無罪之判決，刑事訴訟法第15
    4 條第2 項及第301 條第1 項分別定有明文。其次，刑事訴
    訟法上所謂認定犯罪事實之證據，係指足以認定被告確有犯
    罪行為之積極證據而言；如未能發現相當證據或證據不足以
    證明，自不能以推測或擬制之方法，以為裁判基礎（最高法
    院29年上字第3105號、40年台上字第86號判決意旨參照）。
    再者，檢察官就被告犯罪事實，應負舉證責任，並指出證明
    之方法，刑事訴訟法第161條第1項定有明文。因此，檢察官
    對於起訴之犯罪事實，應負提出證據及說服之實質舉證責任
    。倘其所提出之證據，不足為被告有罪之積極證明，或其指
    出證明之方法，無從說服法院以形成被告有罪之心證，基於
    無罪推定之原則，自應為被告無罪判決之諭知（最高法院92
    年台上字第128 號判決意旨參照）。
  ㈢組織犯罪防制條例第2 條規定：「本條例所稱犯罪組織，指
    三人以上，以實施強暴、脅迫、詐術、恐嚇為手段或最重本
    刑逾五年有期徒刑之刑之罪，所組成具有持續性或牟利性之
    有結構性組織。前項有結構性組織，指非為立即實施犯罪而
    隨意組成，不以具有名稱、規約、儀式、固定處所、成員持
    續參與或分工明確為必要。」另該條例第3 條第1 項後段所
    稱「參與犯罪組織」，則係指行為人加入以實施特定犯罪為
    目的所組成之有結構性組織，並成為該組織成員而言。且既
    曰參與，自須行為人主觀上有成為該組織成員之認識與意欲
    ，客觀上並有受他人邀約等方式而加入之行為，始足當之。
    倘欠缺加入成為組織成員之認識與意欲，僅單純與該組織成
    員共同實行犯罪或提供部分助力，則至多祇能依其所參與實
    行或提供助力之罪名，論以共同正犯或幫助犯，要無評價為
    參與犯罪組織之餘地（最高法院110 年度台上字第1670號判
    決意旨可參）。被告本案提供帳戶僅為他人詐欺取財犯行提
    供助力，有如前述，且依本案告訴人遭詐騙之被害情形，或
    可認為本案詐欺集團應有三人以上之共同正犯參與詐欺取財
    及洗錢犯行，然依卷內事證，並無積極證據足資證明被告對
    於詐欺成員究竟由幾人組成、是否為有結構性之組織有所預
    見，依罪證有疑利歸被告之原則，應尚無從遽認被告提供帳
    戶之行為即有參與犯罪組織之主觀犯意及客觀犯行。是以，
    公訴意旨認被告涉嫌參與犯罪組織犯行所憑之證據，尚未達
    於通常一般之人均不致有所懷疑，而得確信其為真實之程度
    ，尚有合理懷疑存在，無從形成被告確有此部分犯行之確切
    心證，此部分本應為無罪之諭知，惟公訴人以此部分與被告
    所犯上開有罪部分，有想像競合之裁判上一罪關係，在審判
    上不可分，爰不另為無罪之諭知。
　㈣原審認被告此部分不構成犯罪，而不另為無罪之諭知，經核
    並無違誤，檢察官上訴意旨仍認被告此部分應予論罪科刑而
    指摘原判決不當，其此部分上訴亦為無理由，應予駁回。
據上論結，應依刑事訴訟法第368條，判決如主文。
本案經檢察官張良旭提起公訴，檢察官羅秀蓮提起上訴，檢察官
陳佳琳到庭執行職務。
中　　華　　民　　國　　111 　年　　4 　　月　　20　　日
              刑事第一庭　審判長法　官　江德千
                                法　官　高增泓
　　　　  　　　　　　　　　　　法　官　簡源希
以上正本證明與原本無異。
如不服本判決應於收受送達後20日內向本院提出上訴書狀，其未
敘述上訴理由者，並得於提起上訴後20日內向本院補提理由書（
均須按他造當事人之人數附繕本）「切勿逕送上級法院」。因疫
情而遲誤不變期間，得向法院聲請回復原狀。
                                書記官  吳麗琴
中　　華　　民　　國　　111 　年　　4 　　月　　20　　日
附錄論罪科刑法條：
刑法第339條第1項
意圖為自己或第三人不法之所有，以詐術使人將本人或第三人之
物交付者，處5年以下有期徒刑、拘役或科或併科50萬元以下罰
金。
洗錢防制法第14條第1項
有第二條各款所列洗錢行為者，處7年以下有期徒刑，併科新臺
幣5百萬元以下罰金。

附表一：
（時間：民國；金額：新臺幣）
編號 匯款時間 匯款地點 匯款金額 1 108年12月13日13時50分許 合作金庫商業銀行桃園分行 25萬元 2 108年12月23日15時32分許 合作金庫商業銀行東桃園分行 5萬元 3 108年12月29日7時47分許 桃園市○○區○○街000號ATM 3萬元 4 108年12月31日14時19分許 合作金庫商業銀行東桃園分行 7萬元 

附表二：
（時間：民國；金額：新臺幣）
編號 提領時間 提領地點 提領金額 1 108年12月13日15時37分許 合作金庫商業銀行永安分行 23萬元 2 108年12月24日14時59分許 合作金庫商業銀行中興分行 30萬元 (提領超出之13萬元部分，與本案無涉 ） 

附件：
編號 對話時間（民國） 對話內容 1 108年12月13日13時57分許 通話時間1分52秒許（由鄧良州撥打予魏君翰） 2 108年12月13日14時3分許 通話時間31秒許（由鄧良州撥打予魏君翰）   通話時間21秒許（由魏君翰撥打予鄧良州）   魏君翰：12/13下午14：07之前都還沒有打錢進去過？   魏君翰：0000 00/13 14：07之前 3 108年12月13日14時10分許 通話時間45秒許（由鄧良州撥打予魏君翰） 4 108年12月13日14時17分許 忙線未接聽（由鄧良州撥打予魏君翰）   通話時間50秒許（由魏君翰撥打予鄧良州） 5 108年12月13日14時25分許 對方已取消通話（由鄧良州撥打予魏君翰）   鄧良州：快   通話時間2分59秒許（由鄧良州撥打予魏君翰） 6 108年12月13日14時32分許 通話時間3分8秒許（由鄧良州撥打予魏君翰）   對方忙線中（由魏君翰撥打予鄧良州） 7 108年12月13日14時35分許 魏君翰：你去刻我的印章   鄧良州：然後？   通話時間1分39秒許（由鄧良州撥打予魏君翰）   魏君翰：22萬？ 8 108年12月13日14時41分許 通話時間54秒許（由魏君翰撥打予鄧良州） 9 108年12月13日14時53分許 通話時間3分許（由鄧良州撥打予魏君翰）   通話時間3分11秒許（由鄧良州撥打予魏君翰） 10 108年12月13日15時38分許 通話時間31秒許（由鄧良州撥打予魏君翰） 11 108年12月14日0時12分許 魏君翰：這兩次是3000＋3000？ 12 108年12月14日14時26分許 通話時間1分1秒許（由鄧良州撥打予魏君翰） 13 108年12月16日10時14分許 對方已取消通話（由鄧良州撥打予魏君翰）   忙線未接聽（由鄧良州撥打予魏君翰）   鄧良州：欸 14 108年12月16日10時15分許 通話時間28秒許（由鄧良州撥打予魏君翰）   鄧良州：5221 15 108年12月16日16時許 通話時間36秒許（由鄧良州撥打予魏君翰）   對方忙線中（由魏君翰撥打予鄧良州）   通話時間1時10秒許（由鄧良州撥打予魏君翰） 16 108年12月16日16時5分許 魏君翰傳送網路銀行交易明細截圖（見偵卷第139頁） 17 108年12月17日15時12分許 通話時間31秒許（由鄧良州撥打予魏君翰） 18 108年12月17日15時18分許 魏君翰：剩3500   鄧良州：好   魏君翰：一條3000？   鄧良州：什麼？   魏君翰：傭金 19 108年12月17日15時31分許 通話時間11分5秒許（由鄧良州撥打予魏君翰） 20 108年12月19日14時34分許 通話時間17秒許（由鄧良州撥打予魏君翰） 21 108年12月19日14時36分許 魏君翰：3w   通話時間18秒許（由鄧良州撥打予魏君翰） 22 108年12月23日20時7分許 鄧良州：幫我用網銀看一下餘額   魏君翰：53503 23 108年12月23日23時10分許 魏君翰：老鄧你家豪哥那的帳，要去補一補，那兩姐妹的還有 24 108年12月23日23時59分許 通話時間16秒許（由鄧良州撥打予魏君翰）   魏君翰傳送其身分證正反面照片   取消通話（由魏君翰撥打予鄧良州）   通話時間28秒許（由魏君翰撥打予鄧良州） 25 109年1月9日17時18分許 魏君翰：戶頭死了   鄧良州：？   魏君翰：警示